# 求助陈版，望回复，谢谢！！

提问人：1980ldy 时间：2021-10-10 13:48:00
陈版：A公司为新三板挂牌企业， 2021 年 5 月进行过定向发行，发行价格为 6 元/股（ 2020 年底每股净资产为 2 元）； 2021 年 10 月，公司第五大股东张某持股10%，张某拟将其持有的4%股份以每股3.5元的价格转让给公司现有股东王某（第二股东、董事长、总经理）2%、李某（第三大股东、董事）、赵某（第四大股东、副总经理）0.5%、刘某（第六大股东、监事）0.5%。上述股东均为公司员工。 2021 年 6 月底，公司每股净资产2.5元。
请问陈版： 1 、公司每股净资产呈增长趋势，股东张某将其持有的4%股份以低于前次定增价格转让给其他四位股东（王某、李某、赵某、刘某），是否构成股份支付？
2.如构成股份支付，无其他条件约定，如何进行会计处理？二级市场无交易公允价值如何确定？
3.受让股东是否涉及缴纳个税？

回答人：chenyiwei
1 、鉴于受让方均为公司高管，且转让价格低于每股公允价值，故应按股份支付处理。由于A公司为接受服务方但无结算义务，故作为权益结算股份支付处理。
2 、如 5 月定增的发行对象为财务投资人，无其他需考虑的因素，近期无活跃交易的，可以参考 5 月份的定增价格确定股份支付中标的股份的授予日公允价值。
3 、税务问题建议咨询税务专业人士意见。个人理解涉及个税问题。